【裁判字號】    89,易,828
【裁判日期】    890929
【裁判案由】    竊盜
【裁判全文】
臺灣士林地方法院刑事判決                          八十九年度易字第八二八號
    公  訴  人  臺灣士林地方法院檢察署檢察官
    被      告  丙○○
右列被告因竊盜案件，經檢察官提起公訴（八十九年度偵字第五六九二號），本院判
決如左：
    主  文
丙○○連續攜帶兇器竊盜，累犯，處有期徒刑壹年貳月。
扣案之手套壹副沒收。
    事  實
一、丙○○曾於民國八十一年間，因違反麻醉藥品管理條例案件，經臺灣基隆地方法
    院判決有期徒刑六月，如易科罰金以三十元折算一日確定，於八十一年七月十四
    日易科罰金執行完畢；又於八十二年間，先後因竊盜及違反麻醉藥品管理條例案
    件，分經臺灣基隆地方法院判決有期徒刑八月及有期徒刑七月確定；嗣二案並定
    應執行刑為有期徒刑一年一月確定，於八十三年三月四日執行完畢（於本案並未
    構成累犯）。復於八十五年間，因業務過失致死罪，經臺灣基隆地方法院判決有
    期徒刑一年六月；經上訴後，由臺灣高等法院撤銷改判有期徒刑一年四月確定，
    於八十七年六月十一日假釋期滿執行完畢。猶不知警惕，於八十九年六月十二日
    下午三時三十分許，駕駛車牌號碼Ａ三─三一一號大客車沿臺北縣汐止市○○○
    路往基隆方向行駛；於行經臺北縣汐止市○○○路○段一七０號前時，因見分由
    乙○○、甲○○所駕駛之車牌號碼Ａ二—八六六號、Ａ二—七一八號大客車依序
    停放於同向路側，且均無人在旁，竟萌竊取汽車音響之為自己不法所有之意圖，
    且基於概括犯意，乃將其所駕駛之大客車停放於上開二車前方約一百公尺處（約
    於臺北縣汐止市○○○路○段一七六號前），並戴上所有手套乙副，持己有客觀
    上可供兇器使用之美工刀乙把，先著手切斷控制車牌號碼Ａ二—八六六號大客車
    前車門開關之空氣壓縮管及電線（毀損部分未據告訴）、而欲打開車門進入該車
    ，惟因該車另裝設有防盜裝置，以致車門無法開啟而未得手；丙○○隨即以同法
    持美刀工切斷車牌號碼Ａ二—七一八號大客車後車門之空氣壓縮管（毀損部分未
    據告訴）、並順利開啟車門進入該車後，即將美工刀順手丟棄，且以原插在該車
    駕駛座之鑰匙啟動該車，並將之駛至前方約三百公尺處（即臺北縣汐止市○○○
    路二段一七六號北向約二百公尺處）之路側即其所有車輛前方停放，以利拆卸後
    音響之搬運，旋將該車音響拆卸竊取得手並欲搬運下車之際，因丙○○前開舉止
    適遭預備出車之陳振昌目睹而察覺有異，即以電話聯絡刻在臺北縣汐止市○○○
    路七七號二樓司機辦公室休息之甲○○及徐慶華趕抵現場，丙○○見事跡敗露，
    迅自車牌號碼Ａ二─七一八號大客車跳下逃離，並順手將作案所用手套乙副丟棄
    ，並返回己有大客車上佯裝休息，惟仍由甲○○等人報警查獲，並尋獲扣得被告
    所有作案所用之手套乙副。
二、案經臺北縣警察局汐止分局報請臺灣士林地方法院檢察署檢察官偵查起訴。
    理  由
一、右揭事實，業據被告丙○○供承不諱（見本院八十九年九月二十日審判筆錄）；
    核與被害人乙○○、甲○○於警訊及偵查中指陳及證人陳振昌、徐慶華證述情節
    均相符合（見八十九年六月十二日乙○○、甲○○、陳振昌及徐慶華之警訊筆錄
    ，檢察官八十九年六月二十九日、同年七月十一日訊問筆錄）；且有台北縣警察
    局汐止分局長安派出所贓物認領保管單乙紙附卷可稽；此外，復有被告作案所用
    之手套乙副扣案可資佐證；是被告於本院審理中之自白，應與事實相符。本件事
    證明確，被告犯行洵堪認定，應依法論科。
二、按刑法第三百二十一條第一項第三款所謂凶器，凡於人之生命身體之安全，易生
    危險者均屬之，因攜帶凶器行竊，只需行竊時攜帶具有危險性之凶器即為以足，
    並不以主觀上有以該凶器行兇之意圖為必要（最高法院七十年度台上字第六一一
    ○號、七十一年度台上字第七八二號判決意旨參照）。查被告丙○○行竊時所使
    用之美工刀，客觀上足以傷害人生命、身體，係屬刑法第三百二十一條第一項第
    三款之凶器無疑。是核被告攜帶美工刀竊取車牌號碼Ａ二—八六六號大客車音響
    未得手之行為，係犯刑法第三百二十一條第一項第三款、第二項加重竊盜未遂罪
    ；其攜帶美工刀竊取車牌號碼Ａ二—七一八號大客車音響得手之行為，係犯刑法
    第三百二十一條第一項第三款之加重竊盜罪。被告先後二次犯行，時間緊接，手
    法相同，且均觸犯係基本構成要件相同之罪名，顯係基於概括犯意為之，應依連
    續犯規定以一加重竊盜既遂罪論處，並依法加重其刑。又被告於八十五年間，因
    業務過失致死罪，經臺灣基隆地方法院判決有期徒刑一年六月；經上訴後，由臺
    灣高等法院撤銷改判有期徒刑一年四月確定，於八十七年六月十一日假釋期滿執
    行完畢，有臺灣士林地方法院檢察署刑案資料查註紀錄表附卷可稽；其於前案有
    期徒刑執行完畢後五年內，再犯本件有期徒刑以上之罪，為累犯，應依刑法第四
    十七條規定，遞加重其刑。爰審酌被告素行、犯罪之動機、目的、手段、犯罪所
    生損害，於犯罪後坦承犯行及其他一切情狀，量處如主文所示之刑，以資懲儆。
    又扣案之手套乙副為被告所有，且係供犯罪所用之物，業據其供明在卷（見本院
    八十九年九月二十日審判筆錄），應依法宣告沒收之。至被告用以剪斷被害人車
    門開關之空氣壓縮管及電線之美工刀一把，雖為被告所有供犯罪所用之物，惟既
    未扣案，被告且自承：該美工刀業已丟棄等語明確（見本院前開審判筆錄），此
    外，復無證據證明該把美工刀現仍存在而未滅失，爰不予宣告沒收，附此敘明。
據上論斷，應依刑事訴訟法第第二百九十九條第一項前段，刑法第五十六條、第三百
二十一條第一項第三款、第四十七條、第三十八條第一項第二款，判決如主文。
本案經檢察官張熙懷到庭執行職務。
中      華      民      國      八十九      年    九    月    二十九    日
                                    臺灣士林地方法院刑事第三庭
                                         法  官
如不服本判決應於送達後十日內向本院提出上訴狀。
附錄本案論罪科刑法條全文
刑法第三百二十一條第一項第三款：
犯竊盜罪而有左列情形之一者，處六月以上五年以下有期徒刑：
三、攜帶兇器而犯之者。


司法院資訊處製作；財團法人民間司法改革基金會備份。
